# 请教非上市公司的审计报告

提问人：rmdxhmy 时间：2010-08-05 15:02:45
可以只出母公司层面，不出合并层面的数据吗？

回答人：chenyiwei
取决于该公司执行什么会计制度或准则，以及审计的目的（是否为通用目的的整套财务报表审计报告）。 1 、如果执行企业会计制度，则如果该公司不属于财会[2003]10号文规定的必须编制合并报表的四种情形之一，则在法定财务报表中无需编制和提供合并财务报表。换言之，不提供合并报表不会导致按 1501 号审计准则出具的通用目的整套财务报表审计报告被出具非标准审计意见。 2 、如果执行新企业会计准则，则根据 33 号准则规定，母公司应当编制合并财务报表，没有豁免规定。因此，在新准则下，对于母公司，其法定财务报表体系中应当同时提供母公司个别报表和合并报表。应当编制而不编制合并财务报表将会导致按照 1501 号审计准则出具的法定审计报告被出具非无保留的审计意见（一般为保留意见）。或者，可以选择采用 1601 号审计准则出具特殊编制基础财务报表审计报告或财务报表组成部分审计报告。如果采用 1601 号审计准则，并在财务报表附注的“编制基础”部分中明确说明未编制和提供合并财务报表的，则不会导致特殊目的审计报告被出具非无保留意见。

回答人：chenyiwei
回复 地板 唐城 的帖子我理解，ISA600的目标主要是明确集团审计师的责任并规范其执业行为，报告范围和方式并不是ISA600规范的主要内容（ 600 系列的准则主要内容都是规范对其他方面工作的利用，包括其他审计师、内审部门和专家），报告问题应当由报告系列（ 700 系列）的准则加以规范，并且在很大程度上受到各国不同的法律环境的影响。我国的会计法、财务会计报告条例和会计准则都要求有子公司的母公司必须同时在整套通用目的财务报表（即法定财务报表）中提供合并报表和个别报表，所以缺少合并报表就说明通用目的财务报表的列报未能在所有重大方面符合企业会计准则。

提问人：呼叫帮助 时间：2018-04-21 15:54:16
陈版，您段话，我不了解，还去指教！ 如果执行企业会计制度，则如果该公司不属于财会[2003]10号文规定的必须编制合并报表的四种情形之一，则在法定财务报表中无需编制和提供合并财务报表。换言之，不提供合并报表不会导致按 1501 号审计准则出具的通用目的整套财务报表审计报告被出具非标准审计意见。

回答人：chenyiwei
在原企业会计制度下，企业如果符合条件可以不编制和对外提供合并报表。此时的法定报表只有该母公司的个别报表，此时不会因为未同时提供合并报表而认为不符合企业会计制度规定。